【裁判字號】    97,訴,2197
【裁判日期】    970825
【裁判案由】    毒品危害防制條例
【裁判全文】
臺灣板橋地方法院刑事判決              97年度訴字第2197號
公  訴  人  臺灣板橋地方法院檢察署檢察官
被      告  甲○○
上列被告因違反毒品危害防制條例案件，經檢察官提起公訴（97
年度毒偵字第2195、2857號），本院依簡式審判程序審理後，判
決如下：
    主    文
甲○○施用第一級毒品，處有期徒刑柒月；又施用第一級毒品，
處有期徒刑柒月，扣案第一級毒品海洛因驗餘淨重零點零壹捌
公克，沒收銷燬之；扣案包裹上開第一級毒品海洛因之包裝袋壹
個及針筒貳支，均沒收之。應執行有期徒刑壹年，扣案第一級毒
品海洛因驗餘淨重零點零壹捌公克，沒收銷燬之；扣案包裹上
開第一級毒品海洛因之包裝袋壹個及針筒貳支，均沒收之。
    事    實
一、甲○○前因施用毒品案件，經本院以94年度毒聲字第857 號
    裁定送觀察、勒戒，經觀察、勒戒後，認無繼續施用毒品傾
    向，於民國94年6 月16日釋放出臺灣臺北看守所附設勒戒處
    所，並於94年6 月22日由臺灣板橋地方法院檢察署檢察官以
    94年度毒偵字第2712號為不起訴處分確定。詎其於前開觀察
    、勒戒執行完畢釋放後5 年內，基於施用第一級毒品之犯意
    ，於97年1 月28日為警查獲後採尿前回溯26小時內之某時許
    （不含為警查獲至採尿之期間），在不詳處所，以針筒注射
    之方式，施用第一級毒品海洛因1 次，嗣因其另涉嫌違反毒
    品危害防制條例案件經本院發布通緝中，而於97年1 月28日
    為警在臺北縣板橋市○○路○ 段附近逮捕甲○○到案，並經
    採集尿液送鑑驗後始悉上情；再基於施用第一級毒品之犯意
    ，於97年2 月16日某時許，在臺北縣板橋市○○路上某公廁
    內，以針筒注射之方式，施用海洛因1 次，嗣於97年2 月17
    日18時35分許，為警在臺北縣板橋市○○路○ 段503 號前查
    獲甲○○，並扣得其所有之海洛因（淨重0.0340公克，驗餘
    淨重0.0318公克）1 包及預供其施用海洛因所用之針筒2 支
    。
二、案經臺北縣政府警察局板橋分局、臺北市政府警察局松山分
    局分別移請臺灣板橋地方法院檢察署檢察官偵查後提起公訴
    。
    理    由
一、本案被告甲○○所犯係死刑、無期徒刑、最輕本刑為3 年以
    上有期徒刑以外之罪，其於準備程序中就被訴事實為有罪之
    陳述，經本院告知簡式審判程序之旨，並聽取公訴人、被告
    之意見後，經合議庭裁定由受命法官獨任進行簡式審判程序
    審理，合先敘明。
二、上揭犯罪事實，業據被告甲○○於本院準備程序中及審理時
    均坦承不諱，並有臺北市政府警察局松山分局搜索扣押筆錄
    暨扣押物品目錄表1 份附卷可稽，而其於97年1 月28日、同
    年2 月17日為警查獲經採集尿液後，分別送台灣檢驗科技股
    份有限公司、台灣尖端先進生技醫藥股份有限公司囑託鑑定
    結果，均確呈嗎啡陽性反應（按海洛因經施用進入人體後，
    係水解還原成嗎啡，再代謝排出體外，業據行政院衛生署藥
    物食品檢驗局以73藥檢壹字第030221號函文說明綦詳，而為
    本院辦理施用第一級毒品案件職務上所已知），有台灣檢驗
    科技股份有限公司97年2 月19日濫用藥物檢驗報告、台灣尖
    端先進生技醫藥股份有限公司97年2 月29日濫用藥物檢驗報
    告各1 份在卷可稽；另其於97年2 月17日為警扣案之白色粉
    末1 包，經送交通部民用航空局航空醫務中心鑑驗結果，淨
    重0.0340公克、驗餘淨重0.0318公克，檢出海洛因成分，亦
    有該中心97年3 月4 日航藥鑑字第0971077 號毒品鑑定書1
    份附卷可參，均足以佐證被告自白與事實相符，堪以採信。
    又海洛因經注射入人體後，約百分之八十於24小時內自尿中
    排出，國外曾有文獻報導注射6 毫克之海洛因鹽酸鹽，其代
    謝物嗎啡之平均可檢出時限約為26小時，業據行政院衛生署
    藥物食品檢驗局81藥檢壹字第8114885 號函敘在案，同為本
    院辦理施用毒品案件職務上所已知，從而，被告於97年1 月
    28日為警查獲後採尿前回溯26小時之某時許（不含為警查獲
    至採尿期間），應為被告於97年1 月28日為警查獲前施用海
    洛因之時點，亦可認定。再被告前因施用毒品案件，經本院
    以94年度毒聲字第857 號裁定送觀察、勒戒，經觀察、勒戒
    後，認無繼續施用毒品傾向，於94年6 月16日釋放出臺灣臺
    北看守所附設勒戒處所，並於94年6 月22日由臺灣板橋地方
    法院檢察署檢察官以94年度毒偵字第2712號為不起訴處分確
    定等情，有臺灣高等法院被告前案紀錄表1 份附卷可稽，足
    徵被告係於觀察、勒戒執行完畢釋放後，5 年以內再為本案
    各次施用第一級毒品之事證明確，被告犯行已洵堪認定。
三、核被告甲○○所為，均係犯毒品危害防制條例第10條第1 項
    之施用第一級毒品罪。被告因施用海洛因而持有海洛因之行
    為，為其施用毒品犯行之當然結果，均不另論罪。又被告所
    為二次施用第一級毒品犯行間，於時間上可明確區分，且係
    其經警查獲後始再犯者，足認其犯意各別，應予分論併罰。
    爰審酌被告不思尋求正當之身心發展，先後施用足以導致精
    神障礙、性格異常，甚至造成生命危險之海洛因，戕害一己
    之身心健康，對社會治安可能之危害程度非微，惟其於犯後
    尚知坦認犯行等一切情狀，分別量處如主文所示之刑，並定
    其應執行之刑，以資懲儆。扣案海洛因驗餘淨重0.0318公克
    ，係屬查獲之第一級毒品，應依毒品危害防制條例第18條第
    1 項前段規定，諭知沒收銷燬（因檢驗需要而經取用滅失之
    部分，則不再宣告沒收銷燬）；扣案包裹上開海洛因之包裝
    袋1 個，係用於防止海洛因裸露、潮濕，便於攜帶施用，與
    扣案針筒2 支，均為被告所有供或預供其施用第一級毒品所
    用之物，業據被告陳明在卷，爰依刑法第38條第1 項第2 款
    規定，皆併予宣告沒收之。
據上論斷，應依刑事訴訟法第273 條之1 第1 項、第299 條第1
項前段，毒品危害防制條例第10條第1 項、第18條第1 項前段，
刑法第11條前段、第38條第1 項第2 款、第51條第5 款，判決如
主文。
本案經檢察官顏世翠到庭執行職務。
中    華    民    國    97    年    8     月    25    日
                  刑事第十五庭  法  官  張 兆 光
上列正本證明與原本無異。
如不服本判決，應於判決送達後10日內敘明上訴理由，向本院提
出上訴狀 (應附繕本)，上訴於臺灣高等法院。
                                書記官  曹 秋 冬
中    華    民    國    97    年    8     月    26    日
附錄本案論罪科刑法條：
毒品危害防制條例第10條第1 項
施用第一級毒品者，處6 月以上5 年以下有期徒刑。


司法院資訊處製作；財團法人民間司法改革基金會備份。
